臺灣板橋地方法院交通事件裁定　　　　　　　　　　九十三年度交聲字第九一二號
　　原處分機關　交通部公路總局臺北區監理所
　　異　議　人　乙○○
　　即受處分人
右列受處分人因違反道路交通管理處罰條例案件，對於交通部公路總局臺北區監理所
於民國九十三年七月二十一日以北監自裁字第裁四０｜ＡＣＵ四七九００九號所為之
裁決處分（原舉發案號：臺北市政府警察局九十三年三月五日北市警交大字第ＡＣＵ
四七九００九號），聲明異議，本院裁定如左：
    主  文
異議駁回。
    理  由
一、原處分意旨略以：異議人即受處分人乙○○於民國九十三年三月五日上午八時三
    十分許，駕駛車號：ＣＬ｜六二五三號自用小客（貨）車，行經臺北市○○路、
    和平西路口時，因於行駛道路時，使用手持式行動電話進行撥接，經警攔查當場
    舉發，乃依道路交通管理處罰條例第三十一條之一第一項之規定，裁處罰鍰新臺
    幣三千元。
二、異議意旨略以：伊當時係將手機關機，並未使用手持式行動電話進行撥接或通話
    ，亦未曾簽名收受本件舉發違反道路交通管理事件通知單（下稱舉發通知單），
    復無任何證據以資證明伊確有駕車使用手持式行動電話進行撥接或通話，僅憑警
    員片面指述而為本件舉發及裁處，實難甘服，爰聲明異議，請求撤銷原處分云云
    。
三、按汽車駕駛人於行駛道路時，使用手持式行動電話進行撥接或通話者，處新臺幣
    三千元罰鍰，道路交通管理處罰條例第三十一條之一第一項定有明文。復按行為
    人有違反道路交通管理處罰條例之情形，經當場舉發者，應填製舉發通知單後交
    付該行為人簽名或蓋章收受之，拒絕簽章者，並記明其事由，視為已收受，違反
    道路交通管理事件統一裁罰基準及處理細則第十一條第一項第一款亦有規定。
四、經查，本件異議人即受處分人乙○○確於九十三年三月五日上午八時三十分許，
    駕駛車號：ＣＬ｜六二五三號自用小客（貨）車，行經臺北市○○路、和平西路
    口時，因於行駛道路時，使用手持式行動電話進行撥接，經警攔查並當場舉發之
    違規事實，業經證人即臺北市政府警察局萬華分局康定路派出所警員甲○○於本
    院調查時到庭結證屬實，並有臺北市政府警察局九十三年三月五日北市警交大字
    第ＡＣＵ四七九００九號舉發通知單影本一紙附卷可稽。本件異議人當時雖拒絕
    簽收該舉發通知單，惟依前開違反道路交通管理事件統一裁罰基準及處理細則第
    十一條第一項第一款之規定，本件舉發通知單既經當場舉發之員警記明異議人拒
    絕簽章之事由，則視為異議人已收受，該舉發通知單自屬已合法送達於異議人處
    。次查，觀諸證人即本件舉發員警甲○○到庭所證稱：「本件違規事件是我所舉
    發，九十三年三月五日早上八點半左右，我是一人穿著制服騎乘警用機車執行巡
    邏勤務，在和平西路、康定路口時，我看到異議人駕駛ＣＬ｜六二五三號自小客
    貨車手持行動電話一直在講電話，他看到我時便隨即將電話放下，應該是關起來
    ，我是用手勢示意要他停車受檢，並上前要他出示證件，當時他有承認他違規，
    他希望我開輕一點，我跟他說必須要據實開單，我認為他是因為關說不成惱羞成
    怒，我有將舉發單交給他，但是他拒絕簽收，我有跟他說拒絕簽收的效果，但是
    他還是沒有收。」、「（問：你確定當時異議人有在持行動電話一面開車一面講
    電話？）我確定。」、「九十三年三月五日上午八時三十分是我開單時間，但他
    講電話的時間應該是比開單時間早幾分鐘。」之情節（參見本院九十三年八月三
    十日訊問筆錄第二頁、第三頁），復衡諸證人與異議人素不相識，並無宿怨，亦
    無仇隙，應無涉詞誣攀之虞，堪認異議人斯時確有駕車時使用手持式行動電話進
    行撥接或通話之違規事實無訛。異議人雖辯稱當時伊並沒有接聽行動電話，僅係
    將它關機云云，然經本院依職權向和信電訊股份有限公司調取異議人行動電話門
    號：0000000000號雙向通聯紀錄核閱結果，發現確有一筆發話方為行
    動電話門號：0000000000號，受話方為異議人乙○○前開行動電話門
    號，通話時間為九十三年三月五日八時二十四分五十一秒至八時二十五分二十六
    秒之通話紀錄，有上開異議人行動電話門號雙向通聯明細資料影本一份在卷足憑
    ，且斯時確有案外人黃聰仁以行動電話門號：0000000000號撥打異議
    人上開行動電話門號乙節，亦據異議人於本院調查時到庭自承在卷，核與前開雙
    向通聯明細資料相符，堪認異議人當時確有以其行動電話與外界通話，此益徵證
    人即本件舉發員警甲○○前開所證述之情節確屬實情，而異議人對此部分僅空言
    泛稱當時沒有接聽行動電話，僅將其關機云云，核與前開雙向通聯明細資料不符
    ，異議人復未能提出任何證據以實其說，此部分異議人所辯實難採信。
五、再按交通警員掣單舉發違反道路交通管理處罰條例所列之違規事實，本質上為行
    政處分，係公務員基於職務上權力，依法就特定之具體事件所為具有公法上效果
    之單方行政行為，基於公務員為公法上行為具有公信力之原則，該行政處分當可
    被推定為真正，其據以依法處分之事實認定亦為真正無誤，此與民事訴訴法第三
    百五十五條第一項規定：「文書，依其程式及意旨得認作公文書者，推定為真正
    」之情形相同，本此公信原則，立法者以道路交通管理處罰條例第九十二條第三
    項之授權，賦予行政機關訂定違反道路交通管理事件統一裁罰基準及處理細則，
    使執勤員警得當機處分，以達其維護交通秩序、安全之行政目的。從而，本件異
    議人既未就執勤員警之舉發有誤提出相關證據以供調查，本院經查亦無任何證據
    足資證明執勤員警有何捏造事實違法取締之不法情事，則執勤員警本其維護交通
    秩序、安全職責所為之舉發，自應受到合法、正確之推定。綜上所述，本件異議
    人空言否認前開違規行為，無非事後卸責之詞，不足採信。本件事證明確，異議
    人前開違規行為堪以認定。是原處分機關援引上開規定，對異議人裁處罰鍰新臺
    幣三千元，於法並無違誤或不當之處。本件異議為無理由，應予駁回。
六、末查，本件九十三年三月五日北市警交大字第ＡＣＵ四七九００九號舉發通知單
    上所記載之違規時間雖為「九十三年三月五日八時三十分」，惟該違規時間乃係
    舉發員警掣單時間，本件實際違規時間應為舉發通知單上所記載時間之數分鐘前
    ，業據證人即臺北市警察局萬華分局康定路派出所警員甲○○於本院調查時到庭
    結證屬實（參見本院九十三年八月三十日訊問筆錄第三頁），且經本院依職權向
    和信電訊股份有限公司調取異議人行動電話門號：0000000000號雙向
    通聯紀錄核閱結果，發現確有一筆發話方為行動電話門號：000000000
    0號，通話時間為九十三年三月五日八時二十四分五十一秒至八時二十五分二十
    六秒之通話紀錄，與異議人到庭所陳稱：該電話是黃聰仁打來的，其門號為：0
    000000000號等語相符，此觀諸卷附上該行動電話雙向通聯明細資料及
    本院九十三年八月三十日訊問筆錄第二頁自明，是本件實際違規時間應為「九十
    三年三月五日八時二十四分許」，原處分機關九十三年七月二十一日北監自裁字
    第裁四０｜ＡＣＵ四七九００九號裁決書，雖依據上開舉發通知單記載內容，而
    將本件違規時間誤載為「九十三年三月五日八時三十分」，惟本院認此等誤載並
    不影響全處分之意旨與結論，殊無據此撤銷原處分之必要，爰補充更正其正確違
    規時間為「九十三年三月五日八時二十四分許」，附此敘明。
據上論斷，應依道路交通案件處理辦法第十九條，裁定如主文。
中　　　華　　　民　　　國　    九  十  三  　年　　九　　月　　十  三　日
                                    臺灣板橋地方法院交通法庭
                                        法    官  高  奕  驤
右正本證明與原本無異。
如不服本裁定，應於裁定送達後五日內向本院提出抗告狀。
                                        書 記 官  廖  舜  宜
中　　　華　　　民　　　國　    九  十  三  　年　　九　　月　　十  三　日
